【裁判字號】    92,易,1616
【裁判日期】    920616
【裁判案由】    竊盜
【裁判全文】
臺灣板橋地方法院刑事判決                        九十二年度易字第一六一六號
    公  訴  人  臺灣板橋地方法院檢察署檢察官
    被      告  丙○
右列被告因竊盜案件，經檢察官提起公訴（九十二年度偵字第六一八○號），本院判
決如左：
    主  文
丙○竊盜，累犯，處有期徒刑捌月。
    事  實
一、丙○前於民國八十六年、八十七年間因竊盜、違反肅清煙毒條例案件分別經台灣
    台北地方法院及本院判處有期徒刑十月、三年二月確定，嗣經台灣高等法院定應
    執行刑為有期徒刑三年九月，其後復於八十七年間因竊盜案件經本院判處有期徒
    刑六月確定，自九十年五月十八日起接續執行，再於九十年七月二十七日假釋出
    監交付保護管束，嗣經撤銷假釋，應執行上開殘刑八月十日，自九十一年五月二
    十八日起執行，至九十二年二月六日執行完畢。其仍不知悔改，於九十二年三月
    十八日下午四時三十分許，在台北縣中和市○○街五十三號前，見甲○○所有黑
    色手提袋二只（內各有倫飛牌筆記型電腦一台及文件）置放於停放該處之車牌號
    碼ＧＢＦ─○○七號重型機車腳踏板上而疏於看管，竟萌生為自己不法所有之意
    圖，竊取上開二只黑色手提袋二只置放於其所騎乘之車牌號碼ＤＪＺ─八五二號
    輕型機車腳踏板上，得手後正欲駕車離去之際，適甲○○之友人乙○○察覺有異
    ，與甲○○合力攔阻並報警前往處理而當場查獲。
二、案經台北縣政府警察局中和分局報請臺灣板橋地方法院檢察署檢察官偵查起訴。
    理  由
一、訊據被告丙○矢口否認有上開犯行，辯稱：伊當時去看門牌後欲騎車出來時，二
    只手提袋剛好在伊機車旁邊地上，並非在伊機車踏板上，伊並未拿取該二只手提
    袋云云。經查，右開事實，業據被害人甲○○於警詢中指述綦詳，復於本院審理
    中指稱：「因張先生在門口擋住被告，問被告要做什麼，我衝出去看。被告騎著
    他自己的機車，我的袋子在他的腳踏板上，他已經準備騎車要離開，但被張先生
    擋住，我們將他攔下來。」、「袋子應該是二個，壹個裝電腦，壹個裝文件。」
    等語，核與證人乙○○於本院審理中具結證稱：「當時甲○○來找我太太，他把
    二個包包放在機車上，機車放在我們店門口。我送東西去隔壁條街，回來的時候
    ，看到江先生的包包，被壹個陌生人放在他的機車踏板上，他騎上機車，已經準
    備要離開。」、「他要離開，我把他擋起來。江先生就出來，說東西是他的。」
    等語（以上均參見本院九十二年六月三日訊問筆錄）之情節相合一致，顯見被害
    人甲○○所有二只黑色手提袋確實於上開時間置放於被告所騎乘之上開輕型機車
    腳踏板上，參以上開時地除被告、被害人甲○○及證人乙○○三人外，並無其他
    人士在場，業據被告及證人乙○○分於檢察官偵查中供承、證述明確，則上開二
    只黑色手提袋確係被告所竊取無疑。是被告辯稱：二只手提袋剛好在伊機車旁邊
    地上，並非在伊機車踏板上，伊並未拿取該二只手提袋云云，顯為飾卸之詞，不
    足採信。此外，並有贓物認領保管單一紙、照片一幀附卷可稽，本案事證明確，
    被告丙○之犯行洵堪認定。
二、核被告所為，係犯刑法第第三百二十條第一項之竊盜罪。被告既已將上開二只黑
    色手提袋置放於其所騎乘上開輕型機車腳踏板上而準備離去，則上開二只黑色手
    提袋業已移入被告權力支配之下，其行為應屬既遂（最高法院十七年上字第五○
    九號判例參照），公訴意旨認被告所為係犯刑法第三百二十條第三項、第一項之
    竊盜未遂罪，容有未恰。再查，被告有如事實欄所示前科，有卷附台灣高等法院
    被告全國前案記錄表可考，其於有期徒刑執行完畢五年內再犯本件有期徒刑以上
    之罪，為累犯，應依法加重其刑。爰審酌被告素行不佳，甫執行有期徒刑完畢又
    為本件犯行，有前開全國前案紀錄表在卷為憑，及其品行、犯罪動機、目的、手
    段、所生危害、於本院審理時飾詞諉責之犯後態度等一切情狀，量處如主文所示
    之刑。
據上論斷，應依刑事訴訟法第二百九十九條第一項前段，刑法第三百二十條第一項、
第四十七條，罰金罰鍰提高標準條例第一條前段，判決如主文。
本案經檢察官林建中到庭執行職務。
中      華      民      國      九十二      年      六    月    十六    日
                                  臺灣板橋地方法院刑事第三庭
                                          法  官  連育群
右正本證明與原本無異。
如不服本判決，應於判決送達後十日內，向本院提出上訴狀。
                                          書記官  蘇宥維
中      華      民      國      九十二      年      六    月    十六    日
附錄本案論罪科刑法條全文：
中華民國刑法第三百二十條
 (普通竊盜罪、竊佔罪)
意圖為自己或第三人不法之所有，而竊取他人之動產者，為竊盜罪，處五
年以下有期徒刑、拘役或五百元以下罰金。
意圖為自己或第三人不法之利益，而竊佔他人之不動產者，依前項之規定
處斷。
前二項之未遂犯罰之。


司法院資訊處製作；財團法人民間司法改革基金會備份。
